Verona, Italia

**** +393384779193

Profilo professionale

Laureato magistrale in matematica applicata con 4+ anni di esperienza progettando soluzioni end-to-end di ML e Al per business e industria.

Comprovata esperienza in AI Engineering, per l'implementare di pipeline NLP, RAG e applicazioni agentiche.

Progettazione e implementazione di successo di diversi workflow di machine learning, inclusi pipeline dati, feature engineering, implementazione e mantenimento delle soluzioni.

Esperienza di mentoring e come team leader, per la coordinazione di team multi-funzionali e il coinvolgimento di stakeholder in ambienti dinamici e multi-progetto, per portare innovazione e valore.

Esperienza lavorativa

ML & AI Lead Engineer, SBE - VARVIT, Monfalcone

Gennaio 2024 — oggi

- Ricerca, prompt engineering, tuning, valutazione, quantizzazione e fine tuning di LLM proprietari e open source.
- Al Engineering: implementazione di pipeline NLP: RAG, applicazioni agentiche, voice-to-text, summarization, traduzione, ricerca documentale, text-to-code.
- Sviluppo full-stack: applicazioni, RESTful APIs e microservizi con Python, UX/UI con Javascript (Svelte e Angular).
- Gestione di servizi cloud: GCP, AWS e OVH.
- Architecture engineering: implementazione e mantenimento di prodotti con pipeline CI/CD, containerizzazione con Docker e orchestrazione con Kubernetes.
- Team leading e project management: coordinamento e mentoring di altri membri del team, project ownership, team building, reporting, coinvolgimento degli stakeholder, coordinamento di consulenti esterni.
- Librerie e framework Python: PyTorch, Transformers, Hugging Face, Pandas-, Flask, Scikit-learn, Langchain, Lang Graph, SpaCy, Gradio, Tensorflow, OpenCV.
- Strumenti per CI/CD: ArgoCD, Git, GitHub, Docker, Kubernetes, Jira.
- Database: PostgreSQL, ElasticSearch, ChromaDB, MongoDB.
- Sperimentazione di nuove tecnologie e strumenti: Vertex Al, **OpenAl** models, Meta, Grok, **Manus**, Anthropic, Alibaba (Qwen), DeepSeek, Midjourney.

Consulenza freelance per business AI & Innovation, Verona

Gennaio 2023 — oggi

- Servizi di consulenza per compagnie appartenenti a diversi settori, per guidare stakeholders e manager verso le decisioni iniziali più adeguate nell'addozione dell'AI.
- Durante questa esperienza ho collaborato con aziende di diversi settori: logistica e trasporti, risorse umane, manifatturiero, marketing e comunicazione.

Data Scientist, HPA, Trento

Settembre 2021 — Gennaio 2024

 Machine Learning engineering: Data analysis, feature engineering, valutazione e sviluppo di metriche, selezione, tuning, training, testing e valutazione di modelli di ML.

Info personali

Nazionalità

Italiana

Data e luogo di nascita

20/01/1996

Quito, Ecuador

Competenze

LLMs evaluation, fine tuning, quantization

Designing NLP pipelines and agentic applications

Designing production-ready

ML systems

Software engineering (Python)

Application deployment, versioning and CI/CD

Cloud services management (GCP, AWS, OVH)

Team Leading & Project Management

Business Analysis

Mentoring and tutoring

Private consulting

Lingue

Italian

English

Spanish

- Al Engineering: prompt engineering, sviluppo e implementazione di pipeline NLP per RAG e classificazione.
- Business Analysis: coinvolgimento stakeholders, raccolta dei requisiti, definizione e valutazione di attività e obiettivi, elicitazione, reporting. (ECBA in conseguimento)
- Team leading e project management: gestione delle attività, coordinazione di team, reporting, gestione dei clienti, produzione di deliverable, ecc.
- Librerie e framework Python: Pandas, NumPy, lightGBM, Scikit-learn, OpenCV, NLTK, Tensorflow, SpaCy, SciPy, Matplotlib, Flask, Hugging Face, Polar.
- Software engineering: DB relazionali (MySQL), NoSQL DB, design patterns, TDD, BDD, implementazione in produzione, versionamento, best practices.

Ripetizioni private per matematica, fisica e informatica, Verona

Aprile 2016 — Dicembre 2023

- Ripetizioni di matematica e fisica a più di 20 studenti di medie, superiori, istituti tecnici e università.
- Per gli studenti universitari ho fornito supporto per analisi, algebra lineare, geometria, fisica, probabilità, statistica e informatica.
- Ho ottenuto alte recensioni da parte degli studenti e delle loro famiglie, grazie al raggiungimento dei loro obiettivi e al miglioramento nel loro coinvolgimento, impegno e motivazione nelle materie trattate.

Istruzione e formazione

Master course in Mathematics, Università degli Studi di Verona, Verona 2018 - 2023

Mathematics applied to Machine Learning and Data Science

Titolo della tesi: Twitter bot identification via CNNs-based image recognition

Voto finale: 105/110

Bachelor Course in Applied Mathematics, Università degli Studi di Verona, Verona

2015 — *2018*

Mathematics applied to numerical modeling for life sciences

Titolo della tesi: A ri-derivation of the Gauss linking number.

Voto finale: 103/110

Perito informatico, ITIS G. Marconi, Verona

2010 — 2015

Istituto tecnico industriale con specializzazione in informatica.

Voto di maturità: 94/100

Corsi

Advanced Topics in Financial Engineering, ARPM 2021

ECBA (non completato), IIBA

Al Week, Rimini

2024

Partecipazione in qualità di rappresentante di SBE.

Future Grid Day IKN, Milano

2022

Speaker e rappresentante di HPA & Terranova: Predictive workforce management